# 求教合并类型

提问人：xuwei2016 时间：2019-05-05 15:21:15
版主：
问题如下：自然人 A 为上市公司实际控制人，直接间接持有上市公司股份比例合计约为 33%，另外A 作为股东设立一家公司，持股比例 99%。自然人向上市公司以现金方式购买部分资产（原上市公司公司双主业中的一项主业全部转出），购买的资产主要为上市公司 N家子公司股权，作为整体进行估值并支付了对价，将 N 家子公司股权转让给这家持股 99% 的公司名下。
自然人 A仍保持对上市公司的实际控制地位，持股比例不变。
想请教一下：上述股权转让以后，持股 99% 的公司作为收购方，是属于同一控制下企业合并还是属于非同一控制下企业合并。

回答人：chenyiwei
持股 99% 的公司作为收购方，属于同一控制下企业合并。上市公司按处置子公司处理（在作价公允的前提下可确认处置损益）。

提问人：xuwei2016 时间：2019-05-06 15:34:03
谢谢陈版！作价是依据净资产进行评估而定的，因需要进行股东大会回避表决通过才可实施，是否视为应该是公允的？那想请问一下判断是否属于同一控制下合并，不需要考虑合并前后的各家主体是否作为同一合并范围内的主体或是否需要编制合并报表，而考虑是否仍属于被同一主体或自然人控制即可？那如果上市公司实际控制人持股比例未达到绝对或相对控制或者不是实际控制人（仍是第一大股东），请问如何判断，非常感谢！

回答人：chenyiwei
不需要考虑合并前后的各家主体是否作为同一合并范围内的主体或是否需要编制合并报表，而考虑是否仍属于被同一主体或自然人控制即可。

提问人：xuwei2016 时间：2019-05-06 15:45:07
另外还想请教陈版：因过渡期标的股权公司产生净利润影响，导致标的公司净资产在合并日（处置日）超过收购时评估价值以及相应对价，在持股 99%公司合并日确认长期股权投资成本时，按照标的公司净资产账面价值确认长投成本，差额部分确认为资本公积溢价还是确认为营业外收入（负商誉)

回答人：chenyiwei
同一控制下合并则调整资本公积；非同一控制下合并则调整商誉或负商誉。